---
title: "Replicating Plots – Boxplot Exercises"
author: "Ziyade CHABI MACO"
date: "2024-12-16"
output: html_document
---

```{r setup, include=FALSE}
knitr::opts_chunk$set(echo = TRUE)
```

#Link5: Replicating Plots – Boxplot Exercises
#Exercice 1 : Boxplot par défaut de Sepal.Width stratifié par Species
```{r }
# Boxplot par défaut
boxplot(Sepal.Width ~ Species, data = iris)

```

#Link5: Replicating Plots – Boxplot Exercises
#Exercice 2 : Changer la plage de l'axe y pour qu'elle commence à 2 et se termine à 4.5
```{r }
boxplot(Sepal.Width ~ Species, data = iris, ylim = c(2, 4.5))

```
#Link5: Replicating Plots – Boxplot Exercises
#Exercice 3 : Supprimer les ticks et les étiquettes des axes
```{r }
boxplot(Sepal.Width ~ Species, data = iris, ylim = c(2, 4.5), axes = FALSE)

```
#Link5: Replicating Plots – Boxplot Exercises
#Exercice 4 : Ajouter des notches (entailles) pour représenter les intervalles de confiance autour de la médiane
```{r }
boxplot(Sepal.Width ~ Species, data = iris, ylim = c(2, 4.5), notch = TRUE)

```
#Link5: Replicating Plots – Boxplot Exercises
#Exercice 5 : Augmenter la distance entre les boîtes
```{r }
boxplot(Sepal.Width ~ Species, data = iris, ylim = c(2, 4.5), notch = TRUE, space = 2)

```

#Link5: Replicating Plots – Boxplot Exercises
#Exercice 6 : Changer la couleur des bordures des boîtes en bleu
```{r }
boxplot(Sepal.Width ~ Species, data = iris, ylim = c(2, 4.5), notch = TRUE, border = "blue")

```
#Link5: Replicating Plots – Boxplot Exercises
#Exercice 7 :
a. Changer la couleur des lignes médianes en rouge
b. Changer l'épaisseur des lignes médianes à 1
```{r }
boxplot(Sepal.Width ~ Species, data = iris, ylim = c(2, 4.5), notch = TRUE, border = "blue",
        medcol = "red", medlwd = 1)

```
#Link5: Replicating Plots – Boxplot Exercises
#Exercice 8 :
a. Changer la couleur des points pour les valeurs aberrantes en rouge
b. Changer le symbole des points aberrants en "+"
c. Changer la taille des points aberrants à 0.8
```{r }
boxplot(Sepal.Width ~ Species, data = iris, ylim = c(2, 4.5), notch = TRUE, border = "blue",
        medcol = "red", medlwd = 1, outcol = "red", outpch = 3, outcex = 0.8)

```
#Link5: Replicating Plots – Boxplot Exercises
#Exercice 9 :
a. Ajouter un titre au boxplot
b. Ajouter un label pour l'axe y
```{r }
boxplot(Sepal.Width ~ Species, data = iris, ylim = c(2, 4.5), notch = TRUE, border = "blue",
        medcol = "red", medlwd = 1, outcol = "red", outpch = 3, outcex = 0.8,
        main = "Boxplot: Sepal Width by Species", ylab = "Sepal Width (cm)")

```
#Link5: Replicating Plots – Boxplot Exercises
#Exercice 10 :
a. Ajouter un axe x semblable à celui de MATLAB
b. Ajouter un axe y semblable à celui de MATLAB
c. Ajouter des ticks de l'axe y de l'autre côté
```{r }
boxplot(Sepal.Width ~ Species, data = iris, ylim = c(2, 4.5), notch = TRUE, border = "blue",
        medcol = "red", medlwd = 1, outcol = "red", outpch = 3, outcex = 0.8,
        main = "Boxplot: Sepal Width by Species", ylab = "Sepal Width (cm)", axes = FALSE)

# Ajouter l'axe x
axis(1, at = 1:3, labels = levels(iris$Species), las = 1)

# Ajouter l'axe y
axis(2, at = seq(2, 4.5, by = 0.5), labels = format(as.character(seq(2, 4.5, by = 0.5)), drop0trailing = TRUE))

# Ajouter les ticks de l'axe y de l'autre côté
axis(4, at = seq(2, 4.5, by = 0.5), labels = FALSE)

```

