---
title: "Customize a scatterplot exercises"
author: "Ziyade CHABI MACO"
date: "2024-12-16"
output: html_document
---

```{r setup, include=FALSE}
knitr::opts_chunk$set(echo = TRUE)
```


#link4.Exercise 1:Create a scatterplot of mpg (x-axis) against drat (y-axis) and add a label to the x-axis.

```{r }
# Charger le dataset mtcars inclus dans R
data(mtcars)

# Créer un scatterplot de mpg (x-axis) contre drat (y-axis) avec une étiquette pour l'axe des x
plot(mtcars$mpg, mtcars$drat, xlab = "Miles per gallon", ylab = "Rear axle ratio", 
     main = "Scatterplot of mpg vs drat")

```

#link4.Exercise 2: a. Customize the y-axis label like we customized the x-axis in the previous exercise..
#b. Produce a plot customizing x and y axis, range and colours. Choose a range for x axis from 0 to 40, for y axis from 0 to 7, red colour and highlighted points.
```{r }
# Charger le dataset mtcars
data(mtcars)

# Créer un scatterplot avec une étiquette pour l'axe des y
plot(mtcars$mpg, mtcars$drat, ylab = "Rear axle ratio", xlab = "Miles per gallon")
# Créer un scatterplot personnalisé
plot(mtcars$mpg, mtcars$drat,
     xlab = "Miles per gallon", 
     ylab = "Rear axle ratio",
     xlim = c(0, 40),       # Plage pour l'axe des x
     ylim = c(0, 7),        # Plage pour l'axe des y
     col = "red",           # Couleur des points
     pch = 16)              # Type de point (16 pour des points pleins)

```

#link4.Exercise 3:a. plot(mpg,drat,main="Miles vs Rar")
#b. plot(mpg,drat,title="Miles vs Rar")
```{r }
# Ajouter un titre au graphique
plot(mtcars$mpg, mtcars$drat, 
     xlab = "Miles per gallon", 
     ylab = "Rear axle ratio", 
     main = "Miles vs Rar")

```

#link4.Exercise 4: a.Plot our data specifying that axes haven’t to be plotted.
b.Add axes, labels and text afterwards
```{r }
# Tracer les données sans axes
plot(mtcars$mpg, mtcars$drat, axes = FALSE, xlab = "", ylab = "")
# Ajouter les axes
axis(1, at = seq(0, 40, by = 5))  # Axe des x avec des marques de 5 en 5
axis(2, at = seq(0, 7, by = 1))   # Axe des y avec des marques de 1 en 1

# Ajouter les étiquettes et un titre
title(xlab = "Miles per gallon", ylab = "Rear axle ratio", main = "Scatterplot of mpg vs drat")

# Ajouter un texte au graphique
text(25, 5, "Highlighted point", col = "blue")  # Exemple d'ajout de texte


```

#Exercise 5 : Ajouter une légende à un graphique
# Correct response: b. plot(mpg, drat); legend()
```{r }
# Tracer le graphique
plot(mtcars$mpg, mtcars$drat, xlab = "Miles per gallon", ylab = "Rear axle ratio")

# Ajouter une légende
legend("topright", legend = "Data points", pch = 1, col = "black")

```

#Exercise 6a : Personnaliser la légende avec différents symboles, couleurs et positions

```{r }
# Tracer le graphique avec différents groupes
plot(mtcars$mpg, mtcars$drat, col = mtcars$cyl, pch = mtcars$gear, 
     xlab = "Miles per gallon", ylab = "Rear axle ratio")

# Ajouter une légende avec des symboles et couleurs personnalisés
legend("bottomleft", 
       legend = c("Group 1", "Group 2", "Group 3"), 
       col = c("red", "blue", "green"), 
       pch = c(1, 2, 3), 
       bg = "lightgrey")

```

#Exercise 6b : Insérer de nouvelles variables dans le graphique et personnaliser la légende

```{r }
# Créer un graphique avec deux groupes basés sur une nouvelle variable
plot(mtcars$mpg, mtcars$drat, col = ifelse(mtcars$hp > 150, "red", "blue"), pch = 16,
     xlab = "Miles per gallon", ylab = "Rear axle ratio")

# Ajouter une légende pour les nouvelles variables
legend("topright", 
       legend = c("High Horsepower", "Low Horsepower"), 
       col = c("red", "blue"), 
       pch = 16)

```

#Exercise 7
```{r }
#a : Tracer deux variables à la fois en supprimant les axes et en les ajoutant après
# Étape 1 : Tracer les données sans axes ni étiquettes
plot(mtcars$mpg, mtcars$drat, axes = FALSE, xlab = "", ylab = "")

# Étape 2 : Ajouter les axes et les étiquettes
axis(1, at = seq(10, 35, by = 5))  # Axe des x
axis(2, at = seq(2, 5, by = 1))    # Axe des y
title(xlab = "Miles per gallon", ylab = "Rear axle ratio", main = "Customized Plot")

#b : Ajouter une légende avec des couleurs et symboles pour chaque variable
# Tracer deux variables et personnaliser les points par groupe
plot(mtcars$mpg, mtcars$drat, col = mtcars$cyl, pch = mtcars$gear, 
     xlab = "Miles per gallon", ylab = "Rear axle ratio")

# Ajouter une légende dans la position top-right
legend("topright", 
       legend = c("Cyl: 4, Gear: 3", "Cyl: 6, Gear: 4", "Cyl: 8, Gear: 5"), 
       col = c("red", "blue", "green"), 
       pch = c(1, 2, 3))

```
